【裁判字號】    91,易,4531
【裁判日期】    920306
【裁判案由】    竊盜
【裁判全文】
臺灣高雄地方法院刑事判決                        九十一年度易字第四五三一號
    公  訴  人  臺灣高雄地方法院檢察署檢察官
    被      告  丙○○
    選任辯護人  林復華律師
                林柏瑞律師
右列被告因竊盜案件，經檢察官提起公訴（九十一年度偵字第二七一七二號），本院
判決如左：
    主  文
丙○○攜帶兇器竊盜未遂，累犯，處有期徒刑陸月，如易科罰金，以佰元折算壹日
。扣案之油壓剪壹支、活動扳手壹支、螺絲起子貳支、手套壹副及手電筒壹支均沒收
。
    事  實
一、丙○○前曾於民國七十四年四月間，因犯強盜罪，經臺灣高等法院臺南分院於七
    十四年八月十九日以七十四年度上訴字第一六一九號刑事判決判處有期徒刑六年
    六月，褫奪公權五年確定，並於七十四年八月十三日起入監執行，嗣經臺灣高等
    法院臺南分院以七十七年度聲減字第一七五二號刑事裁定減刑為有期徒刑三年三
    月，褫奪公權二年六月，至七十七年六月四日縮短刑期執行完畢；又於八十二年
    九月間，因犯竊盜罪，經臺灣新竹地方法院於八十二年十二月二十六日以八十二
    年度訴字第一○八六號刑事判決判處有期徒刑三年確定，並於八十二年十二月二
    十六日起入監執行，嗣於八十五年三月十八日縮短刑期假釋出監，刑期至八十五
    年八月十二日屆滿以已執行論；再於八十五年十月間，因犯竊盜罪，經臺灣新竹
    地方法院於八十六年五月二十二日以八十六年度易緝字第四九號刑事判決判處有
    期徒刑八月確定，並於八十六年十二月二十日縮短刑期執行完畢。
二、丙○○猶仍不知悔改，復意圖為自己不法之所有，竟於九十一年十二月十一日凌
    晨一時五十分許，攜帶客觀上足以危害人生命、身體具有危險性之油壓剪、螺絲
    起子及活動扳手各一支，騎乘牌照號碼ΖＧＳ—六三六號輕型機車（內有螺絲起
    子一支），至高雄市○○區○○街七五一巷十六號甲○○所負責建築中之建物工
    地（起造人為輔仁建設股份有限公司）內，著手尋找欲竊取之財物；嗣於是日凌
    晨二時五分許，因故己意中止竊盜犯罪之實施，於離去現場而走出工地時，為警
    當場查獲，並扣得上開油壓剪、活動扳手各一支與螺絲起子二支，以及供渠實施
    竊盜犯罪所用之手套一副及手電筒一支等物。
三、案經高雄市政府警察局楠梓分局報請臺灣高雄地方法院檢察署檢察官偵查起訴。
    理  由
一、訊據被告丙○○對於前揭實施竊盜犯罪後己意中止犯行等情坦承不諱，核與被害
    人甲○○警詢中指述情節相符，並據證人即查獲員警乙○○於九十二年二月二十
    日本院審理中到庭結證稱︰「（逮補被告你是否參與執行？）是的，我們接獲民
    眾報案後，我們趕到現場，看到被告被當地的百姓（姓孫的）追，他跑的方向剛
    好是我們巡邏車方向，所以我們從被告前面把被告攔下來，我們下去逮補被告，
    被告是在徒步，被告作案工具有部分從他身上掉出來。油壓剪是從被告夾克裏面
    掉出來，因為他當時抱著在跑，其餘我忘了。被告的機車停在我們巡邏車的旁邊
    」、「（追被告的民眾有無說話？）他說被告到建築工地裏面不知道拿什麼，他
    們有攝影機」、「（提示照片，被告當時身上有哪些工具？）在他身上掉下來的
    ，還有螺絲起子，照片上的工具應該是被告的工具」、「（被告看到你們的反應
    ？）被告沒有反抗，因為在他身上的東西太重了，所以無法反抗，在他身上沒有
    發現贓物，發現他的路程沒有路燈很暗」、「（選任辯護人詰問︰逮補被告在屋
    外或屋內？）在屋外」、「（逮補後有無到現場勘驗？）專案人員詹朝傑及張祥
    龍有到現場」、「（選任辯護人詰問︰有無孫姓民眾年籍？）現在沒有辦法查到
    」等語至明。復以，被告於警詢中供承︰「我進入想竊取東西，但是我想一想因
    為年紀已大且育有幼子，所以就改變主意走出來」、「（查扣供犯罪所用之物）
    是我所有。我想用作竊盜所用之工具」等語；又於偵查中自承︰「我到該工地有
    想要行竊，但想一想又不想偷，要走時就被警車查到」等語；再於本院審理中自
    白︰「因為當天我與我老婆吵架，原因是我沒有錢，我心情不好，就出去到工地
    ，本來想進去找看有沒有東西可以變賣，那邊有鋁門窗、管路、電線，我當時想
    不值得這樣做，就走出來」、「我本來進去要找值錢的東西變賣」、「我是有這
    個心，但是別人問我要幹什麼，我總不能說我要偷東西，不時別人發覺我進去，
    我才跑出來」、「我兒子還小，我需要忍，想一想我就走出來了」等語明確。此
    外，尚有建築中工地照片三幀在卷可徵，且有上開油壓剪、活動扳手各一支與螺
    絲起子二支，以及供渠實施竊盜犯罪所用之手套一副及手電筒一支等物扣案足資
    佐證，有照片乙幀在卷（警卷頁十三）可稽，足認被告於本院審理中自白與事實
    相符；誠然，高雄市政府警察局楠梓分局僅將上開油壓剪一支、螺絲起子二支、
    手套一副及手電筒一支等物移送臺灣高雄地方法院檢察署贓物庫，有臺灣高雄地
    方法院檢察署九十二年一月八日雄檢楠雲九一偵二七一七二字第○七九八號函檢
    附之九十一年度檢總管字第一○九二五號扣押物品清單乙紙附卷足憑，且經本院
    當庭勘驗屬實（詳見九十二年二月二十日審判筆錄），該扣案之活動扳手一支是
    否業已滅失，尚不足以影響被告右揭犯罪事實之認定，亦無從據此為被告有利事
    實之認定，惟此部分事涉相關保管贓物機關之行政責任，應由各該保管贓物機關
    自行查處之，附此敘明。至被告及其選任辯護人當庭聲請傳喚證人張巡佐及孫姓
    民眾乙節，姑恝置勿論該二名證人之姓名、年籍、住所等均無相關確實資料在卷
    供參，而本院既詳予調查證據悉數如上，此部分證據之待證事項即已灼然至明，
    是本於訴訟經濟之原則，此部分之證據乃屬非必要之調查甚明，併此敘明。職是
    之故，本案事證已臻明確，被告著手竊盜犯罪之實行後，因己意中止竊盜犯罪之
    行為等情洵堪認定，應予依法論科。
二、查竊盜罪之著手時點，在參酌各方刑法學說、各國立法例與判例之演變趨勢，應
    以於行為人以行竊之意思接近財物，並進而物色財物，即可認為竊盜行為之著手
    （最高法院八十二年度第二次刑事庭會議(二)決議文在案足資參照）；又扣案之油
    壓剪、活動扳手及螺絲起子等物，質地堅硬，顯係客觀上足以危害人生命、身體
    具有危險性之兇器，且行竊時祇需攜帶兇器為已足，不以初有行兇之意圖為必要
    （詳見最高法院七十四年度第三次刑事庭會議決議），故被告攜帶油壓剪、活動
    扳手、螺絲起子等兇器，業已進入建築中之工地內，且該工地內亦有鋁門窗、管
    道及電線等有經濟上價值之物，亦據被告供明屬實在卷，已如前述，顯已達實施
    竊盜犯罪之著手階段至明，核渠所為，係犯刑法第三百二十一條第二項、第一項
    第三款攜帶兇器竊盜之加重竊盜未遂罪。再者，被告丙○○前曾於七十四年四月
    間，因犯強盜罪，經臺灣高等法院臺南分院於七十四年八月十九日以七十四年度
    上訴字第一六一九號刑事判決判處有期徒刑六年六月，褫奪公權五年確定，並於
    七十四年八月十三日起入監執行，嗣經臺灣高等法院臺南分院以七十七年度聲減
    字第一七五二號刑事裁定減刑為有期徒刑三年三月，褫奪公權二年六月，至七十
    七年六月四日縮短刑期執行完畢；又於八十二年九月間，因犯竊盜罪，經臺灣新
    竹地方法院於八十二年十二月二十六日以八十二年度訴字第一○八六號刑事判決
    判處有期徒刑三年確定，並於八十二年十二月二十六日起入監執行，嗣於八十五
    年三月十八日縮短刑期假釋出監，刑期至八十五年八月十二日屆滿以已執行論；
    再於八十五年十月間，因犯竊盜罪，經臺灣新竹地方法院於八十六年五月二十二
    日以八十六年度易緝字第四九號刑事判決判處有期徒刑八月確定，並於八十六年
    十二月二十日縮短刑期執行完畢等情，有臺灣高雄地方法院檢察署刑案資料查註
    紀錄表、臺灣高等法院被告全國前案紀錄表及本院被告院內索引卡紀錄表各乙份
    在卷可按，渠前受有期徒刑執行完畢，於五年以內再犯本案最重本刑為有期徒刑
    以上之罪，為累犯，應依刑法第四十七條之規定，加重其刑。被告雖已著手加重
    竊盜行為之實施，惟因己意中止渠竊盜犯罪之實施，其犯罪尚屬未遂，爰依刑法
    第二十七條之規定，減輕其刑，並依法先加後減之。爰審酌被告有多次如事實欄
    第一段所示竊盜等財產犯罪前科，有前揭臺灣高雄地方法院檢察署刑案資料查註
    紀錄表、臺灣高等法院被告全國前案紀錄表及本院被告院內索引卡紀錄表各乙份
    在卷可攷，素行不端，惟姑念及渠犯罪後於本院審理中坦承犯行，態度尚可，另
    斟酌渠所犯情節及危害程度，又考量渠二名幼子年僅五歲及三歲，此有戶籍謄本
    乙份可徵，被告當知身教應重於言教，妥慎思慮己過，為二名幼子之表率等一切
    情狀，酌情量處如主文所示之刑，並諭知易科罰金之折算標準。至扣案之油壓剪
    、活動扳手各一支、螺絲起子二支、手套一副及手電筒一支等物，乃被告所有，
    業據被告供明屬實在卷，且係供渠實施加重竊盜犯罪所用之物，爰依刑法第三十
    八條第一項第二款之規定，併予宣告沒收。
據上論斷，應依刑事訴訟法第二百九十九條第一項前段，刑法第三百二十一條第一項
第三款、第二項、第四十七條、第二十七條、第四十一條第一項、第三十八條第一項
第二款，罰金罰鍰提高標準條例第二條，判決如主文。
本案經檢察官陳登燦到庭執行職務。
中      華      民      國    九十二    年      三      月      六      日
                                  臺灣高雄地方法院刑事第四庭
                                      法  官    劉定安
右正本證明與原本無異。
如不服本判決，應於判決送達後十日內，向本院提出上訴狀。
                                      書記官    蔡莉娟
中    華    民    國      九十二      年      三      月      十一      日
附錄本案論罪科刑法條全文︰
刑法第三百二十一條第一項第三款
中華民國刑法第三百二十一條
犯竊盜罪而有左列情形之一者，處六月以上、五年以下有期徒刑：
一  於夜間侵入住宅或有人居住之建築物、船艦或隱匿其內而犯之者。
二  毀越門扇、牆垣或其他安全設備而犯之者。
三  攜帶兇器而犯之者。
四  結夥三人以上而犯之者。
五  乘火災、水災或其他災害之際而犯之者。
六  在車站或埠頭而犯之者。
前項之未遂犯罰之。


司法院資訊處製作；財團法人民間司法改革基金會備份。
